臺灣高等法院刑事裁定
109年度抗字第2040號
抗  告  人
即  受刑人  林政宏



上列抗告人即受刑人因聲請定其應執行刑案件，不服臺灣桃園地
方法院中華民國109年11月9日109年度聲字第3935號裁定，提起
抗告，本院裁定如下：
    主  文
抗告駁回。
    理  由
一、原裁定意旨略以：抗告人即受刑人林政宏因竊盜等案件，先
    後經原審法院判處如附表所示之刑確定在案。經審核檢察官
    所附相關事證，認其聲請符合定執行刑之要件，並審酌適用
    法規之目的及法律秩序之內部性界限，以各罪宣告之刑為基
    礎，同時考量受刑人各次犯罪之時間、侵害法益、犯罪型態
    等整體非難評價，以及刑罰目的及相關刑事政策、數罪併罰
    定執行刑規定所採取之限制加重原則等因素，爰就受刑人所
    犯附表所示之罪，裁定應執行拘役75日，並諭知如易科罰金
    ，以新臺幣1千元折算1日等語。
二、抗告意旨略以：抗告人所犯109年度壢簡字第1294號案（即
    附表編號2之罪），因判決訴訟程序違背法令，認事用法尚
    有違誤，向最高法院訴訟中，懇請撤銷原裁定云云。　
三、按裁判確定前犯數罪者，除有刑法第50條第1項但書各款情
    形，應由受刑人請求檢察官聲請定應執行刑外，依第51條規
    定併合處罰之，刑法第50條第1項、第53條分別定有明文。
    又按法律上屬於自由裁量之事項，有其外部性界限及內部性
    界限，並非概無拘束。依據法律之具體規定，法院應在其範
    圍選擇為適當之裁判者，為外部性界限；而法院為裁判時，
    應考量法律之目的，及法律秩序之理念所在者，為內部性界
    限。法院為裁判時，二者均不得有所逾越（最高法院80年台
    非字第473號判例意旨參照）。復按數罪併罰，分別宣告多
    數拘役者，於各刑中之最長期以上，各刑合併之刑期以下，
    定其刑期，但不得逾120日，刑法第51條第6款定有明文。乃
    因刑罰之科處，應以行為人之責任為基礎，考量人之生命有
    限，刑罰對被告造成之痛苦程度，係以刑度增加而生加乘效
    果，而非等比方式增加，如以實質累加方式執行，刑責恐將
    偏重過苛，不符現代刑事政策及刑罰之社會功能，故透過定
    應執行刑程式，採限制加重原則，授權法官綜合斟酌被告犯
    罪行為之不法與罪責程度、各罪彼此間之關聯性（例如數罪
    犯罪時間、空間、各行為所侵害法益之專屬性或同一性、數
    罪對法益侵害之加重效應等）、數罪所反應被告人格特性與
    傾向、對被告施以矯正之必要性等，妥適裁量最終具體應實
    現之刑罰，以符罪責相當之要求。因此，法院於酌定執行刑
    時，應體察法律恤刑之目的，為妥適之裁量，俾符合實質平
    等原則（最高法院105年度台抗字第626號裁定意旨參照）。
四、經查：
(一)原審以抗告人犯如附表所示之罪，先後經判處如附表所示之
    刑，均已確定在案，有各該判決書及本院被告前案紀錄表附
    卷可稽，符合數罪併罰規定，經審核認檢察官之聲請為正當
    ，就抗告人所犯如附表所示之罪，定其應執行拘役75日，係
    在附表各刑中之最長期拘役45日以上，各刑合併之刑期拘役
    85日以下。原審裁量核無逾越刑法第51條第6款所定之外部
    界限，且為貫徹刑法量刑公平正義之理念，適用「限制加重
    原則」之量刑原理，對抗告人給予適度之刑罰折扣，亦未逾
    越法律之規範目的及法律秩序理念規範之比例原則、平等原
    則、責罰相當原則、重複評價禁止原則等自由裁量之內部界
    限，當屬法院於個案中職權之適法行使，揆諸前開規定及裁
    判意旨說明，並無濫用裁量權等違法或不當之處。抗告意旨
    空言其所犯附表編號2之罪正向最高法院上訴中，惟並未提
    出上訴書狀或法院受理案件等相關證據以實其說，且依本院
    被告前案紀錄表觀之，附表編號1至2之罪均已確定，亦無繫
    屬於最高法院之記載，抗告意旨所辯，顯非可採。　　
(二)綜上所述，原審裁定抗告人所犯如附表所示之罪，定其應執
    行刑拘役75日，並諭知如易科罰金之折算標準，均未逾越法
    律外部性界限及內部性界限，屬法院裁量職權之適法行使，
    並無違誤或不當。抗告人猶執前詞，提起抗告，為無理由，
    應予駁回。
據上論斷，應依刑事訴訟法第412條，裁定如主文。
中　　華　　民　　國　　109 　年　　12　　月　　1 　　日
                  刑事第九庭    審判長法　官  潘翠雪
                                      法　官  曾德水
                                      法　官  俞秀美
以上正本證明與原本無異。
不得再抗告。
                                      書記官  謝崴瀚
中　　華　　民　　國　　109 　年　　12　　月　　1 　　日
附表
編　　　　號  1 2 （以下空白） 罪　　　　名  竊盜 竊盜  宣 　告　 刑  拘役45日 拘役40日  犯 罪 日 期  108.6.14 109.3.21  偵查(自訴)機關 年　度　案　號  桃園地檢108年度偵字第23214號 桃園地檢109年度偵字第13336號  最　後 事實審 法　  院 桃園地院 桃園地院   案 　 號 109年度壢簡字第 191號 109年度壢簡字第 1294號   判決日期 109/03/31 109/06/23  確　定 判　決 法　院 桃園地院 桃園地院   案 號 109年度壢簡字第 191號 109年度壢簡字第 1294號   判決日期 109/05/13 109/07/29  是否為得易科 罰 金 之 案 件  是 是  備        註  桃園地檢109年度 執字第13650號 桃園地檢109年度 執字第14131號